【裁判字號】    99,審訴,1648
【裁判日期】    990623
【裁判案由】    毒品危害防制條例
【裁判全文】
臺灣高雄地方法院刑事判決            99年度審訴字第1648號
公  訴  人  臺灣高雄地方法院檢察署檢察官
被      告  甲○○
上列被告因毒品危害防制條例案件，經檢察官提起公訴（99年度
毒偵字第2364號），被告就被訴事實為有罪陳述，經本院告知簡
式審判程序意旨，並聽取公訴人及被告之意見後，裁定由受命法
官獨任進行簡式審判程序審理，判決如下：
    主  文
甲○○施用第一級毒品，累犯，處有期徒刑捌月，扣案之第一級
毒品海洛因參包（含包裝袋，檢驗前淨重分別為零點零捌壹公克
、零點零零肆公克、零點零柒伍公克，檢驗後淨重分別為零點零
柒壹公克、零點零零壹公克、零點零陸伍公克）均沒收銷燬。又
施用第二級毒品，累犯，處有期徒刑肆月，扣案之第二級毒品甲
基安非他命參包（含包裝袋，檢驗前淨重分別為零點貳貳參公克
、零點零柒伍公克、零點零參捌公克，檢驗後淨重分別為零點貳
壹捌公克、零點零柒零公克、零點零參參公克）均沒收銷燬，扣
案之玻璃球吸食器壹個、塑膠吸管剷子貳支均沒收。應執行有期
徒刑拾月，扣案之第一級毒品海洛因參包（含包裝袋，檢驗前淨
重分別為零點零捌壹公克、零點零零肆公克、零點零柒伍公克，
檢驗後淨重分別為零點零柒壹公克、零點零零壹公克、零點零陸
伍公克）、第二級毒品甲基安非他命參包（含包裝袋，檢驗前淨
重分別為零點貳貳參公克、零點零柒伍公克、零點零參捌公克，
檢驗後淨重分別為零點貳壹捌公克、零點零柒零公克、零點零參
參公克）均沒收銷燬，扣案之玻璃球吸食器壹個、塑膠吸管剷子
貳支均沒收。
    事  實
一、甲○○前於民國91年間因施用毒品案件，經本院裁定送觀察
    勒戒後，因無繼續施用毒品傾向，而於91年11月4 日執行完
    畢釋放，並經臺灣高雄地方法院檢察署檢察官以91年度毒偵
    字第6198號為不起訴處分確定。復於上開觀察勒戒執行完畢
    釋放後5 年內，於93年間再因連續施用第一、二級毒品及違
    反槍砲彈藥刀械管制條例等案件，經臺灣屏東地方法院以94
    年度訴字第194 號分別判處有期徒刑8 月、4 月、8 月，合
    併定應執行刑為有期徒刑1 年6 月確定，嗣經減刑後定應執
    行刑為有期徒刑9 月確定，於98年4 月22日因縮短刑期假釋
    出監，並交付保護管束，至98年9 月11日保護管束期滿未經
    撤銷假釋，視為徒刑執行完畢。詎其不知悔改，明知海洛因
    、甲基安非他命業經毒品危害防制條例第2 條第2 項第1 款
    、第2 款明定為第一級毒品、第二級毒品，不得非法施用，
    仍基於施用第一級毒品海洛因、第二級毒品甲基安非他命之
    犯意，於99年3 月27日20時許，於其高雄縣梓官鄉○○○路
    保生三巷13號住處前停放之車牌號碼2310─ZC自用小客車內
    ，以將海洛因摻入香菸吸食之方式，施用第一級毒品海洛因
    1 次；繼之再以將甲基安非他命置於玻璃球吸食器中燒烤吸
    食其煙霧之方式，施用第二級毒品甲基安非他命1 次。嗣於
    同年月29日6 時許，甲○○駕駛上開自用小客車，行經高雄
    縣梓官鄉○○○路保生三巷口時，因形跡可疑為警攔查，甲
    ○○於具有偵查犯罪權限之公務員尚不知其犯罪前，即主動
    將其持有之上開第一級毒品海洛因3 包（檢驗前淨重分別為
    0.081 公克、0.004 公克、0.075 公克，檢驗後淨重分別為
    0.071 公克、0.001 公克、0.065 公克）、第二級毒品甲基
    安非他命3 包（檢驗前淨重分別為0.223 公克、0.075 公克
    、0.038 公克，檢驗後淨重分別為0.218 公克、0.070 公克
    、0.033 公克）、玻璃球吸食器1 個、塑膠吸管剷子2 支均
    交予員警，並主動告知員警其上開施用第一、二級毒品之犯
    行，且願接受裁判及同意採尿液送驗，其送驗結果確呈嗎啡
    、可待因、安非他命、甲基安非他命陽性反應，而查悉上情
    。
二、案經高雄縣政府警察局岡山分局報告臺灣高雄地方法院檢察
    署檢察官偵查起訴。
    理  由
一、本件被告甲○○所犯均為死刑、無期徒刑、最輕本刑為3年
    以上有期徒刑以外之罪，其於準備程序中就被訴事實為有罪
    之陳述，經本院告知簡式審判程序之旨，並聽取當事人意見
    後，合議庭認宜進行簡式審判程序，爰依刑事訴訟法第273
    條之1第1項規定，裁定本件由受命法官獨任進行簡式審判程
    序，合先敘明。
二、前揭事實，業據被告甲○○坦承不諱；其為警查獲時所採尿
    液經送檢驗結果，亦呈嗎啡、可待因、安非他命、甲基安非
    他命之陽性反應，此有毒品案件嫌犯尿液採證檢驗對照表、
    台灣檢驗科技股份有限公司濫用藥物尿液檢驗報告各1 紙在
    卷可稽。另扣案之白色粉末、晶體各3 包經送鑑驗結果，確
    含海洛因（檢驗前淨重分別為0.081 公克、0.004 公克、0.
    075 公克，檢驗後淨重分別為0.071 公克、0.001 公克、0.
    065 公克）、甲基安非他命（檢驗前淨重分別為0.223 公克
    、0.075 公克、0.038 公克，檢驗後淨重分別為0.218 公克
    、0.070 公克、0.033 公克）成分，此有高雄市立凱旋醫院
    濫用藥物成品檢驗鑑定書2 紙、高雄醫學大學附設中和紀念
    醫院檢驗報告3 紙附卷可稽。此外，復有玻璃球吸食器1個
    、塑膠吸管剷子2 支扣案可資佐憑。綜上所述，被告上開任
    意性之自白既有前揭證據可佐，核與事實相符，自得採為論
    罪科刑之依據，是本案事證已臻明確，被告犯行洵堪認定，
    應予依法論科。
三、核被告甲○○所為，係犯毒品危害防制條例第10條第1 項之
    施用第一級毒品罪及同條第2 項之施用第二級毒品罪。被告
    因施用而持有海洛因、甲基安非他命之低度行為，應為施用
    之高度行為所吸收，均不另論罪。被告所犯上開2 罪，犯意
    各別，罪質各異，行為互殊，應予分論併罰。又被告上開施
    用第一、二級毒品之犯行，均係於具有偵查犯罪權限之公務
    員尚不知其犯罪前，主動告知員警上開施用第一、二級毒品
    之犯行且願接受裁判等情，有99年3 月24日警詢筆錄及本院
    99年5 月18日公務電話紀錄各1 份在卷可稽，其乃係對於未
    經發覺之罪自首並願接受裁判，均應依刑法第62條前段規定
    減輕其刑。另被告有犯罪事實欄所載之犯罪前科及執行情形
    ，此有臺灣高等法院被告前案紀錄表1 份在卷可查，其於上
    開有期徒刑執行完畢後5 年內，故意再犯本件有期徒刑以上
    之2 罪，均為累犯，均應依刑法第47條第1 項之規定加重其
    刑。被告所犯施用第一、二級毒品罪均有前揭法定加重及減
    輕事由，爰均依法先加重後減輕之。審酌被告前因施用毒品
    案件，歷經觀察勒戒及刑之執行，然仍未戒除毒癮，顯見其
    意志不堅，惟念其施用毒品之行為，究屬戕害自己身心健康
    ，尚未危害他人，且於員警查獲前自首坦承全部犯行，深表
    悔意，態度良好，及其施用毒品之前科次數等一切情狀，爰
    分別量處如主文所示之刑，並定其應執行之刑，以示懲儆。
四、扣案之白色粉末及晶體各3 包，經鑑驗後確含第一級毒品海
    洛因及第二級毒品甲基安非他命成分無訛，業如前述，爰依
    毒品危害防制條例第18條第1 項前段之規定，不問屬於被告
    與否，均予宣告沒收銷燬；其包裝袋因殘留微量海洛因及甲
    基安非他命毒品而難以析離，爰視同毒品整體，併依前開規
    定沒收銷燬。其鑑驗耗用之海洛因及甲基安非他命既已滅失
    ，自無庸再予宣告沒收銷燬。另扣案之玻璃球吸食器1 個、
    塑膠吸管剷子2 支，均係被告所有供其施用第二級毒品甲基
    安非他命所用之物，業據其供陳在卷，爰依刑法第38條第1
    項第2 款之規定，於其施用第二級毒品罪之主文項下予以宣
    告沒收。至扣案之小錢包1 只，因與本案施用第一、二級毒
    品犯行無直接關連，爰不予宣告沒收，附此敘明。
據上論結，應依刑事訴訟法第273條之1第1項、第299條第1項前
段，毒品危害防制條例第10條第1項、第2項，第18條第1項前段
，刑法第11條、第47條第1項、第62條前段、第51條第5款、第9
款、第38條第1項第2款，判決如主文。
本案經檢察官陳妍萩到庭執行職務。
中    華    民    國    99    年    6     月    23    日
                  刑事第十庭    法  官  孫啟強
以上正本證明與原本無異。
如不服本判決，應於判決送達後10日內，向本院提出上訴狀。
中    華    民    國    99    年    6     月    23    日
                                書記官  林介欽
附錄本判決論罪科刑之法條：
毒品危害防制條例第10條：
施用第一級毒品者，處6月以上5年以下有期徒刑。
施用第二級毒品者，處3年以下有期徒刑。

司法院資訊處製作；財團法人民間司法改革基金會備份。
